臺灣高雄地方法院刑事判決　　　　　　　94年度訴字第2137號
公　訴　人　臺灣高雄地方法院檢察署檢察官
被　　　告　甲○○
　　　　　　　　　　（另案於臺灣高雄看守所羈押中）
上列被告因毒品危害防制條例案件，經檢察官提起公訴（94年度
毒偵字第4820號）及移送併辦（94年度毒偵字第4933號），本院
依簡式審判程序判決如下：
    主  文
甲○○連續施用第一級毒品，處有期徒刑柒月；扣案之海洛因柒
包（不含包裝袋，淨重肆點陸貳公克）沒收銷燬之、海洛因包裝
袋壹只，沒收。又連續施用第二級毒品，處有期徒刑月；扣案
之甲基安非他命拾伍包（驗前毛重拾柒點壹公克、驗後毛重拾柒
公克）、殘留甲基安非他命之吸食器壹組，均沒收銷毀之。應執
行有期徒刑捌月；扣案之扣案之海洛因柒包（不含包裝袋，淨重
肆點陸貳公克）、甲基安非他命拾伍包（驗前毛重拾柒點壹公克
、驗後毛重拾柒公克）、殘留甲基安非他命之吸食器壹組，均沒
收銷毀之；海洛因包裝袋壹只，沒收。
    事  實
一、甲○○前因毒品危害防制條例案件，經依本院93年度毒聲字
    1587號裁定送觀察、勒戒，因無繼續施用傾向，於民國93年
    10月6 日執行完畢釋放。詎其仍不知悔改，在上開觀察勒戒
    執行完畢釋放後5 年內，基於施用第一級毒品海洛因之概括
    犯意，自94年2 月間某日起日起至同年5 月27日上午某時止
    ，在不詳地址之朋友住處及高雄市○○區○○街42號303 室
    ，連續以將海洛因摻入香菸之方式，施用第一級毒品海洛因
    多次；並基於施用第二級毒品甲基安非他命之概括犯意，自
    94年2 月間某日起至同年5 月30日止，在不詳地址之朋友住
    處及高雄市○○區○○街42號303 室，連續以吸食器燒烤之
    方式，施用第二級毒品甲基安非他命多次。嗣經警於93年5
    月27日下午3 時許、同年月31日晚上8 時20分許，分別持搜
    索票至高雄市○○區○○街76號及經甲○○同意進入高雄市
    ○○街42號303 室搜索，且在高雄市○○街42號303 室扣得
    甲○○所有之海洛因7 包（合計淨重4.62公克，空包裝重
    1.53 公 克）、甲基安非他命15包（驗前毛重17.1公克、驗
    後毛重17公克）、吸食器1 組，並分別經甲○○同意後採集
    尿液送驗，檢驗結果均呈嗎啡及甲基安非他命陽性反應，始
    悉上情。
二、案經高雄市政府警察局三民第二分局、保安大隊報告臺灣高
    雄地方法院檢察署檢察官偵查起訴及移送併辦。
    理  由
一、本件被告甲○○所犯為死刑、無期徒刑、最輕本刑為3 年以
    上有期徒刑以外之罪，其於準備程序進行中，就被訴事實為
    有罪之陳述，經受命法官告知簡式審判程序之旨，並聽取當
    事人之意見後，本院合議庭裁定由受命法官獨任進行簡式審
    判程序，合先敘明。
二、被告前因毒品危害防制條例案件，經依本院93年度毒聲字15
    87號裁定送觀察、勒戒，因無繼續施用傾向，於民國93 年
    10月6 日釋放，有臺灣高等法院被告前案紀錄表在卷可稽。
    其於觀察、勒戒完畢釋放後5 年內，再次施用毒品，應依法
    論科。
三、上揭事實，業據被告坦承不諱，且其於為警查獲後採集之尿
    液，經送高雄市立凱旋醫院鑑定，結果均呈嗎啡及甲基安非
    他命陽性反應，有該院94年6 月6 日、94年6 月13日濫用藥
    物尿液檢驗報告2 紙附卷足憑。而海洛因於人體內會水解為
    嗎啡，再循嗎啡代謝方式排出體外，亦經行政院衛生署80年
    以056954號函釋明確。另扣案疑似海洛因、甲基安非他命粉
    末，經鑑定後，確含有海洛因、甲基安非他命成分；吸食器
    1 組送鑑結果，亦呈甲基安非他命陽性反應，分別有法務部
    調查局94年7 月22日調科壹字第220020 612號鑑定通知書及
    高雄醫學大學附設中和紀念醫院94年7 月5 日00000000、00
    000000號號檢驗報告各1 紙存卷可佐。參以施用毒品者對毒
    品之依賴性及成癮性之經驗法則，被告自白自94年2 月間起
    上揭地點多次施用海洛因及甲基安非他命等節，與事實相符
    ，事證明確，其犯行足堪認定，應依法論科。
四、海洛因及甲基安非他命分別為毒品危害防制條例第2 條第2
    項第1 款、第2 款所規定之第一級毒品及第二級毒品，是核
    被告甲○○所為，係犯毒品危害防制條例第10條第1 項、第
    2 項之施用第一級毒品、第二級毒品罪。其施用第一級、第
    二級毒品前後持有毒品之低度行為，為其施用毒品之高度行
    為所吸收，不另論罪。被告先後多次施用第一級毒品及第二
    級毒品之犯行，時間緊接，方法相同，所犯係構成要件相同
    之罪名，顯係基於概括犯意反覆為之，均應依刑法第56條連
    續犯規定論以一罪。臺灣高雄地方法院檢察署檢察官94年度
    毒偵字第4933號移送併辦，及被告自白自94年2 月間起施用
    毒品犯行部分，與本案為裁判上一罪之連續犯關係，檢察官
    就犯罪事實一部起訴，依刑事訴訟法第276 條規定，其效力
    及於全部，法院自有權一併審理，附此敘明。又被告所犯上
    開二罪，犯意各別，行為互殊，應予分論併罰。爰被告前因
    毒品危害防制案件，經觀察、勒戒，因無繼續施用傾向經釋
    放後，仍未能徹底戒絕毒品，再次施用毒品，顯見其無戒毒
    悔改之意，惟念犯後坦承犯行，且其施用毒品僅自戕一己之
    身體健康，尚未對他人造成危害等一切情狀，量處如主文所
    示之刑，並定其應執行之刑。至扣案之疑似海洛因粉末7包
    （不含包裝重，淨重4.62公克）屬第一級毒品海洛因、疑似
    甲基安非他命粉末（驗前毛重17.1公克，驗後毛重17公克）
    為第二級毒品甲基安非他命、吸食器1 組殘留甲基安非他命
    成分，均有如前述，因該吸食器與殘留之甲基安非他命無法
    析離，應將整體視同毒品，故上開扣案物均應依毒品危害防
    制條例第18條第1 項前段之規定，宣告沒收併銷燬之，併此
    敘明。又盛裝上開海洛因之空包裝袋1 只，因已經法務部調
    查局就之與盛裝之第一級毒品海洛因分別鑑析其重量，應可
    視為與第一級毒品分離之物，然該包裝袋，係被告為施用毒
    品時用以保存且便於攜帶毒品之用，且為被告所有，業據被
    告供述明確（見高雄市政府警察局刑案偵查卷宗第2 頁），
    應認係供其犯本件施用毒品罪所用，爰依刑法第38條第2項
    之規定，併予宣告沒收。此外，送驗耗損之毒品，既已滅失
    ，即無庸併予宣告沒收銷燬，附此敘明。
據上論斷，應依刑事訴訟法第273 條之1 第1 項、第299 條第1
項前段，毒品危害防制條例第10條第1 項、第2 項、第18條第1
項前段，刑法第56條前段、第55條第5 款、第11條、第38條第1
項第2 款，判決如主文。
本案經檢察官乙○○到庭執行職務。
中　　華　　民　　國　　94　　年　　11　　月　　9 　　日
                  刑事第一庭    法　官  陳宛榆
以上正本與原本無異。
如不服本判決，應於收受送達後10日內向本院提出上訴書狀。
中　　華　　民　　國　　94　　年　　11　　月　　11　　日
                                書記官  劉企萍
附錄法條
毒品危害防制條例第10條
施用第一級毒品者，處 6 月以上 5 年以下有期徒刑。
施用第二級毒品者，處 3 年以下有期徒刑。
